Minutes et répertoires du notaire François LE JAY, janvier 1766 - décembre 1775 (étude XXVIII)
Archives nationales
- Minutes de François LE JAY, janvier 1766 - décembre 1775; MC/ET/XXVIII/397 - MC/ET/XXVIII/453
  - Minutes. 1771, janvier - mars, janvier - mars 1771; MC/ET/XXVIII/425
    - Contrat de mariage FISCHER-BEAUVALLET. Parmi les témoins: Nicolas BOURGEOIS, marchand faïencier,., 10 février 1771; MC/ET/XXVIII/425
      contrat de mariage; Bourgeois, Nicolas; Fischer-Beauvallet; commerçant; porcelainier
    - Minute manquante en 1991; contrat de mariage de Jean-Baptiste SAUNIER, avec Charlotte DESHAYES, 10 février 1771; MC/ET/XXVIII/425
    - Donation en vue de mariage de Louis SAINTRIN, sieur de Louis et Marie BRILLOT, veuve sans enfant d'Antoine DEBAN, menuisier, rue de Charenton., 10 février 1771; MC/ET/XXVIII/425
    - Contrat de mariage CUISSET - TAMBOUR - Témoin .. d'elle: Antoine-Philibert DAUBENTON, menuisier, cousin germain maternel..., 10 février 1771; MC/ET/XXVIII/425
    - Contrat de mariage de François-Joseph FISCHER, serrurier, rue de Charonne, fils majeur de feu Ferdinand FISCHER menuisier et de Catherine STAPHIN, avec Marie-Louise BEAUVALLET, grande rue du Fg-S/t/-Antoine fille d'1 maître serrurier - Témoins et amis: François-Antoine VOLCK, ébéniste, Charles Cressent, marchand fripier, Robert VEAUX, menuisier, Nicolas BOURGEOIS, marchand fayancier..., 10 février 1771; MC/ET/XXVIII/425
    - Contrat de mariage de François DIDIER, favisseur de toilettes, rue de Charenton avec Marie-Charlotte GALLERNE, fille de Claude-Laurent GALLERNE, cartier, 10 février 1771; MC/ET/XXVIII/425
    - Contrat de mariage d'Antoine BRANDON, domestique avec Anne DEMERY, fille de Pierre-Claude DEMERY, maître menuisier, à Melun et d'Anne TRESSE lui apporte 1900 l. dot de 600 l., somme de 600 l., 23 février 1771; MC/ET/XXVIII/425
    - Convention et delai accordé par Nicolas VAILLANT et sa femme à Claude COUTURIER ébéniste, rue de Basfroy, et Marguerite Nicolas veuve de Jean Georges, sa belle mère, pour non paiement de rente artillerie devant Le Jay le 30 août 1768, sous la caution notamment de Etienne-Claude COUTURIER, maître horloger, Grande rue du faubourg Saint-Antoine .., 26 février 1771; MC/ET/XXVIII/425
    - Constitution de rente par Philippe GUYOT, menuisier et Marie-Anne RICHELIEU à Eustache RICHELIEU, maçon, entrepreneur de bâtiments tous, rue de Montreuil., 26 février 1771; MC/ET/XXVIII/425
    - Bail de maison 3-6-9, rue de Charenton, pour 1 loyer annuel du 270 l. par Nicolas-Claude HAMELIN, maître doreur sur métaux rue de la Tisseranderie paroisse Saint-Jean en Grève, Anne ADAM, veuve de Claude RET, cordonnier., 27 février 1771; MC/ET/XXVIII/425
    - Bail pour 9 ans de maison rue S/t/-Bernard moyennant 200 l. de loyer annuel par Jean-Baptiste MIDY, conseiller du roi, contrôleur de rentes de l'hôtel de ville, à Jacques-Louis JOUVET, maître menuisier., 28 février 1771; MC/ET/XXVIII/425
    - Convention par laquelle François-Adrien MONDON maître ébéniste et Anne-Madeleine DECALLOGNE son épouse rue de Charenton, s'engage à loyer et nourrir Guillaume-Antoine DECALLONGNE, mourroyeur à la monnaie de Paris, son beau père, moyennant 300 l. par an, 3 mars 1771; MC/ET/XXVIII/425
    - Vente de terrains à Courton, près Bray-sur-Seine, par Jean-Claude DALLEMAGNE, marchand faïencier, demeurant à Versailles, rue des Deux-Portes, paroisse Notre-Dame, fondé de la procuration de Michel-Victor ACIER, maître des modèles de la fabrique de porcelaine de S.A.S. l'électeur de Saxe à Meissein, et Éléonore VITICH, son épouse, par devant le notaire impérial THENIUS en Saxe; Claude DALLEMAGNE est leur cousin germain; biens hérités de père et mère ACIER., 5 mars 1771; MC/ET/XXVIII/425
      acte de vente; Saint-Loup-de-Naud (Seine-et-Marne); Versailles (Yvelines); Dallemagne, Jean-Claude; Acier, Michel-Victor; Vitich, Eléonore; commerçant; porcelainier
    - Quittance de 1216 l. 6 s. 3 d. par Noël ANFROY, maître couvreur à Jean-Joseph de SAINT-GERMAIN, maître fondeur, à Paris, rue Saint-Nicolas, suite à plusieurs sentances., 10 mars 1771; MC/ET/XXVIII/425
    - Acte de notoriété où interviennent: François FLEURY, ébéniste, rue S/t/-Bernard et Jean-Baptiste PIONNIEZ, ouvrier à la manufacture des glaces, rue Traversière., 14 mars 1771; MC/ET/XXVIII/425
    - Mainlevée de saisie par Marie-Marguerite MINARD veuve de Jacques CUVIER marchand de bois, contre Pierre MERIGOT, maître menuisier, 14 mars 1771; MC/ET/XXVIII/425
    - Bail pour 9 ans de logement rue Saint-Nicolas moyennant loyer annuel de 170 l. par Jean-Joseph de SAINT-GERMAIN maître fondeur, rue Saint-Nicolas, à Jacques BENOIST, patissier, dans 1 maison où 1 boutique est occupée par le sieur STOUF, menuisier-ébéniste., 19 mars 1771; MC/ET/XXVIII/425
    - Bail pour 4 ans de boutique et logement grande rue du Fg-S/t/-Antoine, moyennant Loyer annuel de 540 l. par Pierre-Antoine PERNOIS, maître fondeur, vieille rue du Temple, paroisse S. Paul à Jacques ELIE, charcutier., 23 mars 1771; MC/ET/XXVIII/425
    - Quittance par les héritiers LEPREUX, notamment par Jacques-Louis LEPREUX, compagnon menuisier, rue du Figuier, paroisse Saint-Paul,. .., 25 mars 1771; MC/ET/XXVIII/425
    - Héritage de Jean NOLAN, somme due par DESFORGES, faïencier: 7 livres 17 sols, 27 mars 1771; MC/ET/XXVIII/425
      inventaire après décès; Nolan, Jean; Desforges; porcelainier
    - Héritage de Jean NOLAN sommes dues par 6 ARTURE, Doreur à Bordeaux 82/l/ 26/s./; 33 BENARD, fondeur 140 10; 57 BUISSON, menuisier à Saint-Germain en laye 15 16;; 186 DESFORGES, fayancier 7 17; 250 GAULTIER menuisier 77 14; 256 GILLET, menuisier à la Chenette, par. d/r/ Deuil 77 l. 4 s.; 283 HUNEAU, menuisier 104 6 1; 303 LAFONTAINE, peintre, rue de Bourgogne 117 13 9; 309 LECOQ menuisier à Laon 21; 440 TUART, ébéniste, mort insolvable 45 13; sommes reçus de: en 1763 DUPONT, menuisier à Nogent 29 15; Dépenses payées à 1763 HANOT menuisier Saint-Maur 9;; 1764 BALMAT, menuisier 1 15 LEMOINE, menuisier de 3 croisées 94; TAILLANDIER, menuisier, pour ouvrages 48 12;; 1764, LEMOINE, menuisier, par travaux Passy 95 l.; ' 20 l; FOREST, menuisier 12 l.; ' 7 l. 10 s.; NOLLAN peintre 8 l 15; ' ' 13 7 s 9 d.; ' 64;; 1765 FOREST ' 1 5; ' 11; ' 15; ' 7 4;; 1766 ' 2 8;; 1767 Forest, menuisier 8 l. 10 s.; ' ' 6 l.; ' ' 24 l.; ' ' 3 l.; ' ' 4 l. 4 s.; ' 15 l.;; 1768 ' 27 l.; ' ' 71 l. 2 s.;; 1769 ' 21 l. 14. 6 d.; ' ' 8, 27 mars 1771; MC/ET/XXVIII/425
    - Quittance de 1000 l. par Pierre-Olivier VATIERS, menuisier à Paris, demeurant rue Simon LEFRANC, paroisse Saint-Merry, à Jacques-Pierre LETELLIER, ancien maître menuisier, bourgeois de Paris qui en avait hérité par sa femme Marie-Louise VATIERS s/ 1 rente au profit de feu Charles Gigé suivant contrat passé devant Jany le 2 juin 1765 (Et. CIX), rente qui appartenait à Marguerite DUPUIS, veuve de Georges VATIERS, maître menuisier, et abandonné à Charles VATIERS, maîre menuisier. .., 30 juillet 1782; MC/ET/XXVIII/425
  - Minutes. 1771, avril - mai, avril - mai 1771; MC/ET/XXVIII/426
    Attention: certains actes ont été constatés manquants.
    - Contrat de mariage de Nicolas LANDELLE, ouvrier en soie, rue de Charonne, avec Marie-Marguerite ADAM, fille de Marie-Louise. BOUDIN, veuve de François ADAM, menuisier, grande rue de Faubg-S/t/ Antoine - Témoin .. d'elle, François WILLAUME, maître menuisier, beau-frère à cause de Marie-Geneviève ADAM, 1er avril 1771; MC/ET/XXVIII/426
    - Partage de la succession CHAVRAY, intéressant notamment Jean-François CHAVRAY, faïencier, demeurant rue de Basfroy., 8 avril 1771; MC/ET/XXVIII/426
      partage; Basfroi (rue); Chavray, Jean-François; porcelainier
    - Donation en vue du mariage d'André GIRAUDOT, sieur de long et Marie Anne BOIDIN, veuve sans enfant de Louis ALAVOINE, ébéniste, 10 avril 1771; MC/ET/XXVIII/426
    - Contrat de mariage de Charles LEMAIRE, peintre vernisseur, grande rue du faubourg S/t/-Antoine, fils d'Antoine LEMAIRE, bourgeois de Paris, avec Madeleine PERNET, fille de négotiant., 11 avril 1771; MC/ET/XXVIII/426
    - Contrat de mariage QUEVREUX-SOYER - Témoins. .. François HUREY, ébéniste, 14 avril 1771; MC/ET/XXVIII/426
    - Inventaire après décès Baillieux - Chenard. En présence de Nicolas Colliez, marchand orfèvre à Paris, rue Dauphine, paroisse Saint-André-des-Arts, épouse de François Chenard., 15 avril 1771; MC/ET/XXVIII/426
      inventaire après décès; Dauphine (rue); Baillieux (femme); Chenard; Colliez, Nicolas; Chenard, François; orfèvre
    - Contrat de mariage CAREL, jardinier avec BAILLET. Témoins. .. de la future: Marie-Geneviève LECREPE, femme d'Etienne-Louis INFROIT, maître sculpteur, amie., 16 avril 1771; MC/ET/XXVIII/426
    - Contrat de mariage de Jean Jacques Vandercruse, avec Marie Anne Quetie., 21 avril 1771; MC/ET/XXVIII/426
      Attention: l'original de l'acte est manquant (déficit constaté en novembre 2017 par un lecteur)
      Mention dans le répertoire coté:
      MC/RE/XXVIII/9
      Date de révision: 2018 (Marie-Françoise Limon-Bonnet)
      contrat de mariage; Vandercruse, Jean-Jacques; Quetie, Marie-Anne
    - Contrat de mariage de Jacques HALLÉE, compagnon menuisier, rue de la Mortellerie, paroisse Saint-Gervais, fils majeur d'Edme HALLÉE, bourgeois de Paris avec Aimée JOUBERT, fille de Louis JOUBERT, vigneron à Epineuil en Bourgogne, 27 avril 1771; MC/ET/XXVIII/426
    - Contrat de mariage PICHIGNY-MOISY, Témoin, Charles-Joseph DUFOUR, maître menuisier, ami., 29 avril 1771; MC/ET/XXVIII/426
    - Procès-verbal de description des effets d'Etienne Louis Infroit, interdit., 29 avril 1771; MC/ET/XXVIII/426
      Attention: l'original de l'acte est manquant (déficit constaté en mai 2016 par un lect eur ).
      Mention dans le répertoire du notaire coté:
      Date de révision: 2016 (Marie-Françoise Limon-Bonnet)
    - Acte de notoriété on intervient Pierre-Antoine MANGOT, sculpteur, grande rue du Faubourg-S/t/ Antoine, 1er mai 1771; MC/ET/XXVIII/426
    - Inventaire après décès de la femme de Jacques Berger, palfrenier, à la requête d'Alexis Henry, metteur en œuvre, rue du Bigne, paroisse Saint-Eustache, épouse d'un Berger., 4 mai 1771; MC/ET/XXVIII/426
      inventaire après décès; Berger, Jacques; Berger (épouse); Henry, Alexis; Berger (famille); ouvrier agricole
    - Vente de métier à faire bas par Germain LANDRIN, ancien maître ébéniste à Paris et Marie FOURY, grande rue du Faubourg-S/t/-Antoine, 7 mai 1771; MC/ET/XXVIII/426
    - Contrat de mariage BERGER-CHRETIEN, témoins... Jean-François MARTY, maître tabletier beau frère d'elle à cause de Jacquette CHRETIEN Pierre CARPENTIER, maître doreur, ami., 18 mai 1771; MC/ET/XXVIII/426
    - Penses et obligation, accordés à Etienne-Jean DELAGARDE, peintre et doreur sur bois et à Marie-Adrienne LE NORMAND, sa femme, 20 mai 1771; MC/ET/XXVIII/426
    - Contrat de mariage BENOIT-DETANNE - Témoins,. .. André-Nicolas MILLE, peintre, cousin Germain maternel de la future., 22 mai 1771; MC/ET/XXVIII/426
    - Inventaire après décès de Guillaume TROTTET, dit NORROY, et à requête de Louis LAFOREST, Maître coffretier malletier et de Marie-Anne TROTTET, rue Saint-Barthélemy, paroisse Saint-Jacques-de-la-Boucherie., 24 mai 1771; MC/ET/XXVIII/426
    - DUMOURIER DUPERIER § Procuration., 24 mai 1771; MC/ET/XXVIII/426
      Fichier dit 'général' XVIIe-XVIIIe siècles, par le personnel du Minutier, 1954-1999 ( fichier papier entièrement dématérialisé; voir contexte dans le Plan d’orientation général - Notaires de Paris, guides thématiques du Minutier).
    - Donation en vue de mariage de Vital FAVALIER, menuisier, grande rue du Faubg-S/t/-Antoine et Marie - Ambroise CHEMIN, même rue., 25 mai 1771; MC/ET/XXVIII/426
    - Contrat de mariage de Jean-François GAREAU, compagnon menuisier, rue de Charonne, fils mineur de François-Simon GAREAU, bourgeois de Paris, rue Thérèse, paroisse Saint-Roch, avec Marie-Geneviève INFROIT, fille de Marie-Geneviève LECREPE, femme D'Etienne-Louis INFROIT, maître sculpteur, rue de Charonne, 'curatrice aux personne et biens de sond mary, interdit par sentence du 10 mai ..' Témoins .. Claude-Louis INFROIT, Claude INFROIT et Anne-Joseph INFROIT, mineurs, frères et soeurs. Dot 1200 l., 30 mai 1771; MC/ET/XXVIII/426
    - Transport du bail accordé par Philippe DEVILLÉ maître menuisier pour 9 ans devant BOUTET (Et. CV) le 13 mars 1766, à Martin Forget, vigneron, Frichon, vigneron., 31 mai 1771; MC/ET/XXVIII/426
  - Minutes. 1771, juin - juillet, juin - juillet 1771; MC/ET/XXVIII/427
    - Brevet d'apprentissage de Cazimir VALOIS, 12 ans pour 4 ans, fils de Thomas VALLOIS, contrôlleur des bois quarrés, rue Saint-Antoine, chez Simon MARECHAL, maître Layetier rue de Paradis, paroisse Saint-Jean en Grève approuvés par Edme CHASSIN, Julien-François LEDOS Jean-Joseph LEVASSEUR Charles-François LEGUAY tous maîtres layetiers jurés., 2 juin 1771; MC/ET/XXVIII/427
    - Obligation de 462 livres par Pierre MEUNIER, maître menuisier et Marie-Anne OUDRY, demeurant à Paris rue de Charonne, pour prêt, au profit de Dominique LAFAYE, serrurier, rue de Charenton-remboursées le 19 février 1775 par Meunier, qui habite alors rue de la Roquette., 3 juin 1771; MC/ET/XXVIII/427
    - Reconstitution de 142 l. 10 s. de rente par Claude CHAUVEAU, marchand de bois pour la provision de Paris, à Louis-Nicolas GERARD, maître doreur sur métaux rue de la Pelleterie, paroisse Saint-Barthélemy., 4 juin 1771; MC/ET/XXVIII/427
    - Minute manquante en 1991 inventaire de Charles LECLERC ? marchand de bois pour la provision de Paris, 5 juin 1771; MC/ET/XXVIII/427
    - Vente de terrain par Christophe NAUDET, Bourgeois à Paris, rue de Varenne faubourg Saint-Germain, paroisse Saint-Sulpice, à François-Nicolas LE CORDIER, caissier de l'entreprise du Port de Neuilly., 13 juin 1771; MC/ET/XXVIII/427
    - Bail pour 9 ans de maison, grande rue du Faubourg-S/t/-Antoine, moyennant loyer annuel de 1200 l. par les héritiers FRAPPIER, arquebusiers à Louis-Noel MALLÉ, maître menuisier ébéniste et Marguerite-Jeanne LEMAITRE., 17 juin 1771; MC/ET/XXVIII/427
    - Bail de maison par Jean Martinot, horloger du roi et Geneviève-Nicole Hugot, veuve de Jean-Baptiste-Germain Mainguenot, marchand orfèvre, rue des Deux-Ponts, Île Notre-Dame, paroisse Saint-Louis., 19 juin 1771; MC/ET/XXVIII/427
      bail; Deux-Ponts (rue des); Notre-Dame (île); Martinot, Jean; Hugot, Geneviève-Nicole; Mainguenot (veuve); Mainguenot, Jean-Baptiste-Germain; horloger; orfèvre
    - Sous-bail de boutique et logement rue de la Cordonnerie, paroisse Saint-Eustache pour 2 ans, moyennant 160 l. de loyer annuel à Nicolas LHOTELIER, doreur sur bois demeurant rue Saint-Julien des Ménestrier, paroisse Saint-Josse., 22 juin 1771; MC/ET/XXVIII/427
    - Délégation de crédit pour paiement de dettes dues à Jean Berton, maître horloger, rue de la Roquette., 29 juin 1771; MC/ET/XXVIII/427
      procuration; Roquette (rue de la); Berton, Jean
    - Contrat de mariage de Jean-Jacques HALLAIN, fils de feu Jean-Jacques HALLAIN, tabletier, rue de Charonne, avec Marie-Nicole DELACOUR, fille de Nicolas DELACOUR, fondeur, rue de la Roquette - Témoins .. d'elle, Gabriel DELACOUR, sculpteur, oncle., 29 juin 1771; MC/ET/XXVIII/427
    - Transport de rente par les héritiers VAUDOUX, notamment Charles VAUDOUX sculpteur et Marie-Thérèse COUTANT, grande rue du Faubg-S/t/-Antoine., 1er juillet 1771; MC/ET/XXVIII/427
    - Notoriété après le décès de Michel-Pierre Corneille, marchand tabletier, mort à 53 ans, le 5 mai 1771 et d'Anne Doisteau, sa femme, le 11 juin. 4 juillet 1771., MC/ET/XXVIII/427
      notoriété; Corneille, Michel-Pierre; Doisteau, Anne; commerçant; tabletier
    - Obligation de 420 l. par Antoine ASSIERPERICA faiseur de baromètre et Louise DESQUE, grande rue de faubourg Saint-Antoine, rapportée pour minute par Louis-Philippe RENARD, menuisier, rue Feron, paroisse Saint-Sulpice., 5 juillet 1771; MC/ET/XXVIII/427
    - Délégation par Pierre PASSAVANT peintre, grande rue du faubourg Saint-Martin, par Saint-Laurent, à sa mère., 5 juillet 1771; MC/ET/XXVIII/427
    - Obligation de 2000 l. par Etienne-Clair Cadas, metteur en œuvre et Anne-Edmée Bridault, sa femme, rue de la Roquette., 7 juillet 1771; MC/ET/XXVIII/427
      obligation; Roquette (rue de la); Cadas, Etienne-Clair; Bridault, Anne-Edmée
    - Bail de maison par François Rollet, bourgeois de Paris, propriétaire par indivis d'une maison, grande rue du Faubourg Saint-Antoine, avec Jean-François Roussel, marchand orfèvre à Paris., 8 juillet 1771; MC/ET/XXVIII/427
      bail; Faubourg-Saint-Antoine (rue du); Rollet, François; Roussel, Jean-François; orfèvre
    - Contrat de mariage de Charles BARAT, ébéniste, rue de Charenton, fils d'1 cocher, avec Jeanne-Louise FONTAINE, fille d'Aubergiste, dot 200 l., 10 juillet 1771; MC/ET/XXVIII/427
    - Liquidation et partage entre les héritiers PAUZE: Alexandre PAUZE, sculpteur à Paris, grande rue du Faubg-S/t/-Antoine, et notamment Vincent MILON, maître sculpteur, mari de Claude-Catherine PAUZE etc. .. inventaire après décès, de l'avis de sieur Pierre-Etienne RAVION maître sculpteur, grande rue du Faub. Saint-Antoine, 4 établis de sculpteur, 14 l. 4 parquets de miroirs avec leurs bordures quatre garnitures du cheminée et trois garnitures de consoles 32 l. bois de tilleul 156 l. 15 s., 13 juillet 1771 - 21 juillet 1771; MC/ET/XXVIII/427
    - Inventaire après décès de Nicolas PIQUET, maître serrurier: parmi les héritiers, Pierre-Nicolas PIQUET, musicien, rue de l'Arbre Sec, paroisse Saint-Germain-l'Auxerrois, Thomas PIQUET, ciseleur, rue et paroisse Saint-Germain-l'Auxerrois, en présence de DEFRICHE, maître sculpteur et CAUMONT, maître ébéniste., 15 juillet 1771; MC/ET/XXVIII/427
    - Vente par Jean Sauvage, de Paris, d'une maison à Soulangis, près Chaumont en Bassigny, à Alexandre Sauvage, coutelier à Soulangis., 21 juillet 1771; MC/ET/XXVIII/427
      acte de vente; Sauvage, Jean; Sauvage, Alexandre
    - Vente de terrains par Françoise BOUGAT ? veuve de Nicolas - Etienne LAURENT, menuisier, grande rue du Faubourg - Saint-- Antoine., 22 juillet 1771; MC/ET/XXVIII/427
    - François WILLAUME, maître menuisier à Paris, rue Saint-Martin, par Saint-Nicolas des Champs, curateur de Françoise ADAM, veuve de Jean-Antoine FOURNIER, serrurier, renonce à la communauté de bain avec ce dernier 3 juillet - inventaire après décès, en présence de Jean-Louis DELETANG, menuisier, rue Traversière, curateur de l'enfant à naître, 23 juillet 1771; MC/ET/XXVIII/427
    - Contrat de mariage Durand - Lerat. Témoins: ... Catherine Follet, épouse de Charles Tirard, marchand orfèvre., 24 juillet 1771; MC/ET/XXVIII/427
      contrat de mariage; Durand; Lerat (née); Follet, Catherine; Tirard, Charles; orfèvre
    - Vente de terrains par Claude Rabutte, marchand horloger et Marie-Marthe Gautray, à Villiers-sur-Marne., 27 juillet 1771; MC/ET/XXVIII/427
      acte de vente; Rabutte, Claude; Gautray, Marie-Marthe; commerçant; horloger
  - Minutes. 1771, août - octobre, août - octobre 1771; MC/ET/XXVIII/428
    - Testament d'Elisabeth-Thérèse DUBOIS veuve de Toussaint BRULE, maître doreur r/métaux, rue Saint-Paul, complète en 1779, avec legs à Marie-Ursule DUBOIS, sa nièce, femme de WITVAL ? maître tabletier et fille de François DUBOIS, son frère., 6 août 1771; MC/ET/XXVIII/428
    - Vente de terrain par. .. Jean HARTINUT, menuisier ? et Marie-Jeanne CAUCHOIS, rue et Faubourg Montmartre, paroisse Saint-Eustache, 11 août 1771; MC/ET/XXVIII/428
    - Quittance de 118 l. refues de Jean STOMPF, maître ébéniste STUMPF, 13 août 1771; MC/ET/XXVIII/428
    - Bail pour 9 ans de boutique et logement rue de Charonne, moyennant loyer annuel de 190 l. par Pierre-Claude TURCOT, maître menuisier, rue de Charonne, à LEVASSEUR, fruitier-oranger., 14 août 1771; MC/ET/XXVIII/428
    - Dépôt de la procuration de Jean-François POISOT, sculpteur 'roullant le royaume' travaillant chez Laroque, marchand miroitier à Lyon, à Marie GOUJON, sa femme., 16 août 1771; MC/ET/XXVIII/428
    - Constitution de 10 l. de rente par Jacques LAURENT, menuisier et Marie-Jeanne THIBAUD sa femme, rue Saint-Nicolas, au profit de Pierre-Louis PLE, menuisier, rue Traversière, qui verse 200 l., 18 août 1771; MC/ET/XXVIII/428
    - Renonciation à communauté de biens par Marie-Anne HENRIETTE veuve de François ALIS, compagnon émailleur travaillant pour les maîtres, rue Transnonain, paroisse Saint-Nicolas-des-Champs inventaire après décès le 6 août 1771, en presence de Louis-François ALIS, aussi émailleur, rue Saint-Antoine, paroisse Saint-Paul, 22 août 1771; MC/ET/XXVIII/428
    - Contrat de mariage de Julien-Louis-Gabriel Guerinot, commis, avec Madeleine-Suzanne Bourdet, fille majeure de feu Jacques Bourdet, facteur de clavecins du roi et de la Reine, et de Marguerite-Suzanne David, sa veuve, demeurant Place-Royale, paroisse Saint-Paul, en présence de Jean-Baptiste-François Barnou, maître peintre, beau frère de la futur à cause d'Hélène-Suzanne Bourdet., 25 août 1771; MC/ET/XXVIII/428
      contrat de mariage; Guerinot, Julien-Louis-Gabriel; Bourdet, Madeleine-Suzanne; Bourdet, Jacques; David, Marguerite-Suzanne; Barnou, Jean-Baptiste-François; Bourdet, Hélène-Suzanne; peintre
    - Contrat de mariage GUERINOT-BOURDET, fille d'1 facteur de Clavecin - Témoin, Jean-Baptiste-François BARNOU, maître peintre, beau frère de la future à cause d'Hélène-Suzanne BOURDET., 25 août 1771; MC/ET/XXVIII/428
    - Inventaire après décès de Jean-Pierre GOBERT, maître doreur et de Marguerite LELEU, sa veuve, grands parents, à requête de Jean VAUGEOIS, maître boisselier, rue du faubourg S/t/-Martin, paroisse Saint-Laurent, épouse de Marie-Renée POUPERON, pour son neveu Jean-Pierre GOBERT, fils serveur d'Ignace-Pierre GOBERT, maître doreur sur métaux et de Catherine-Françoise POUPERON, sa veuve remariée avec Nicolas GERARD, maître doreur s/ métaux à Paris, présent, rue de la Pelleterie, paroisse Saint-Barthelemy. des outils., 31 août 1771; MC/ET/XXVIII/428
    - Acte de notoriété où intervient Paul-Benigne Cresson, bijoutier, Marché-Saint-Martin, paroisse Saint-Nicolas-des-Champs., 1er septembre 1771; MC/ET/XXVIII/428
      notoriété; Saint-Martin (marché); Cresson, Paul-Benigne; orfèvre
    - Contrat de mariage Pierre GUILLON, maître charcutier avec Ursule - Marguerite ROBILLARD, rue de Tournelles, par Saint-Paul fille de feu Claude ROBILLARD maître menuisier et de Marguerite LANGLUME et liquidation de succession Robillard. Dot 3690 l., 6 septembre 1771; MC/ET/XXVIII/428
    - Quittance de Jean-Adam RUSCON, maître faïencier, et Marie-Henriette MOLTEN, grande rue du Faubourg-Saint-Antoine, elle, héritière MOLTEN-LOCATELLI, à Joseph MOLTEN, marchand de baromètres, en Italie, diocèse de Milan., 9 septembre 1771; MC/ET/XXVIII/428
      quittance; Faubourg-Saint-Antoine (rue du); Milan (Italie); Ruscon, Jean-Adam; Molten, Marie-Henriette; Molten-Locatelli; Molten, Joseph; porcelainier; commerçant
    - Acte de notoriété où intervient Pierre Canaple, maître tabletier, rue au Maire, cul de sac de Rome, paroisse Saint-Nicolas-des-Champs., 11 septembre 1771; MC/ET/XXVIII/428
      notoriété; Maire (rue au); Canaple, Pierre; tabletier
    - Vente de bâtiment au Petit Charonne, à Pierre-Jacques Rollain, marchand bijoutier, et Marguerite Davenne, cour de l'Abbaye Saint-Martin-des-Champs., 12 septembre 1771; MC/ET/XXVIII/428
      acte de vente; Rollain, Pierre-Jacques; Davenne, Marguerite; commerçant; orfèvre
    - Renonciation à succession de Pierre FONTAINE, maître tapissier, par ses enfants Louis-Pierre FONTAINE, sculpteur rue Princesse, paroisse Saint-Sulpice, et Jacques-François FONTAINE, à l'école militaire, demeurant à Vaugirard., 15 septembre 1771; MC/ET/XXVIII/428
    - Contrat de mariage MARTIN-GERARDY, veuve HAVRE - témoins. .. Nicolas REQUIER, menuisier, ami., 15 septembre 1771; MC/ET/XXVIII/428